【裁判字號】    99,易,3424
【裁判日期】    991213
【裁判案由】    侵占
【裁判全文】
臺灣臺中地方法院刑事判決              99年度易字第3424號
公  訴  人  臺灣臺中地方法院檢察署檢察官
被      告  唐渝翔
上列被告因侵占案件，經檢察官提起公訴（99年度偵字第197號
），被告於準備程序中就被訴事實為有罪之陳述，經告以簡式審
判之旨，並聽取意見後，本院合議庭裁定由受命法官獨任進行簡
式審判程序，判決如下：
    主    文
唐渝翔意圖為自己不法之所有，而侵占自己持有他人之物，累犯
，處拘役肆拾日，如易科罰金，以新臺幣壹仟元折算壹日；又意
圖為自己不法之所有，而侵占自己持有他人之物，累犯，處拘役
伍拾日，如易科罰金，以新臺幣壹仟元折算壹日。應執行拘役柒
拾日，如易科罰金，以新臺幣壹仟元折算壹日。
    犯罪事實
一、唐渝翔前於民國90年間，因違反公職人員選舉罷免法案件，
    經臺灣高等法院臺中分院（下稱臺中高分院）以92年度上更
    一字第55號判處有期徒刑8月，嗣經最高法院駁回上訴確定
    ；又因偽造文書案件，經本院以91年度訴字第2203號判處有
    期徒刑8月，經臺中高分院以93年度上訴字第58號駁回上訴
    ，上訴後，再經最高法院駁回上訴確定，上開2案嗣經分別
    減刑為有期徒刑4月、4月，並經定應執行刑為有期徒刑7月
    ，於96年7月16日執行完畢；復於95年間，因施用毒品案件
    ，經本院以95年度簡字第358號判處有期徒刑4月確定，嗣經
    減刑為有期徒刑2月；又因詐欺案件，經本院以95年度易字
    第3883號判處有期徒刑6月，減為有期徒刑3月確定，上開2
    案經定應執行刑為有期徒刑4月，於96年2月2日易科罰金執
    行完畢；再於97年間，因施用毒品案件，經本院以98年度易
    字第14號判處有期徒刑3月確定，於98年6月16日易科罰金執
    行完畢。緣賴龍賢因林育德積欠其新臺幣（下同）27萬3600
    元未還，乃於98年4月14日委託鄭東沂全權處理該筆對林育
    德之債務和協調。其後，鄭東沂經賴龍賢同意，又委託唐渝
    翔處理上開債務。唐渝翔於催討過程中，與林育德達成協議
    ，以8萬元結算所有債務，唐渝翔竟基於意圖為自己不法所
    有之犯意，於林育德於98年6月19日匯款3萬元至其太太劉素
    娥所有之臺灣土地銀行北台中分行帳號000000000000號帳戶
    後，唐渝翔則將此3萬元侵占為己而未歸還賴龍賢、鄭東沂
    ；林育德嗣又於98年7月5日晚上8時許，於臺中市○○街75
    號住處償還現金5萬元，唐渝翔復又基於意圖為自己不法所
    有之犯意，再將5萬元侵占於已而未交付予賴龍賢、鄭東沂
    。俟經賴龍賢、鄭東沂屢催討未果，而報警處理，始知悉上
    情。
二、案經賴龍賢訴由臺中市警察局第一分局報告臺灣臺中地方法
    院檢察署檢察官偵查起訴。
    理    由
一、上揭犯罪事實，業據被告唐渝翔於本院審理時坦承不諱，並
    經告訴人即證人賴龍賢、證人鄭東沂於警詢及偵查證述明確
    ，復有臺灣土地銀行北台中分行帳號000000000000號帳戶之
    存摺影本、證明書、臺中市警察局第一分局大誠分駐所受理
    各類案件紀錄表等在卷足憑，堪認被告之自白與事實相符，
    應為真實。本案事證明確，被告前揭侵占犯行，洵堪認定，
    應依法論科。
二、核被告2次所為，均係犯刑法第335條第1項之侵占罪。又被
    告先後2次侵占行為，犯意各別，應予分論併罰。被告前於9
    0年間，因違反公職人員選舉罷免法案件，經臺中高分院以9
    2年度上更一字第55號判處有期徒刑8月，嗣經最高法院駁回
    上訴確定；又因偽造文書案件，經本院以91年度訴字第2203
    號判處有期徒刑8月，經臺中高分院以93年度上訴字第58號
    駁回上訴，上訴後，再經最高法院駁回上訴確定，上開2案
    再經分別減刑為有期徒刑4月、4月，並經定應執行刑為有期
    徒刑7月，於96年7月16日縮刑期滿執行完畢；復於95年間，
    因施用毒品案件，經本院以95年度簡字第358號判處有期徒
    刑4月確定，嗣經減為有期徒刑2月；又因詐欺案件，經本院
    以95年度易字第3883號判處有期徒刑6月，減為有期徒刑3月
    確定，上開2案經定應執行刑為有期徒刑4月，於96年2月2日
    易科罰金執行完畢；再於97年間，因施用毒品案件，經本院
    以98年度易字第14號判處有期徒刑3月確定，於98年6月16日
    易科罰金執行完畢之事實，有臺灣高等法院被告前案紀錄表
    1份在卷可參，其受有期徒刑之刑執行完畢後，5年以內故意
    再犯本案有期徒刑以上之2罪，均為累犯，應依刑法第47條
    第1項之規定，分別加重其刑。爰審酌被告貪圖私利，將告
    訴人賴龍賢委託催討而得之款項侵占於己，造成告訴人之損
    失，應予非難，並考量被告於本院審理時坦承犯行之犯後態
    度，並酌量被告犯罪之動機、目的、手段、侵占之數額及未
    能與告訴人達成和解等一切情狀，分別量處如主文所示之刑
    及諭知易科罰金之折算標準，並定其應執行之刑及諭知易科
    罰金之折算標準。
據上論斷，應依刑事訴訟法第273條之1第1項、299條第1項前段
，刑法第335條第1項、第47條第1項、第41條第1項前段、第51條
第6款，刑法施行法第1條之1第1項、第2項前段，判決如主文。
本案經檢察官戚瑛瑛到庭執行職務。
中    華    民    國    99    年    12     月    13   日
                 刑事第八庭        法  官  李慧瑜
以上正本證明與原本無異。
如不服本判決應於收受判決後10日內向本院提出上訴書狀，並應
敘述具體理由；其未敘述上訴理由者，應於上訴期間屆滿後20日
內向本院補提理由書（均須按他造當事人之人數附繕本）「切勿
逕送上級法院」。
                                   書記官  張雅慧
中    華    民    國    99    年    12     月    13   日
附錄論罪科刑法條
中華民國刑法第335條
意圖為自己或第三人不法之所有，而侵占自己持有他人之物者，
處5年以下有期徒刑、拘役或科或併科1千元以下罰金。
前項之未遂犯罰之。

司法院資訊處製作；財團法人民間司法改革基金會備份。
